臺灣板橋地方法院交通事件裁定　　　 　96年度交聲字第219號
原處分機關　交通部公路總局臺北區監理所板橋監理站
異　議　人
即受處分人　丙○○
上列受處分人即異議人因違反道路交通管理處罰條例案件，對於
交通部公路總局臺北區監理所板橋監理站民國96年2月2日所為之
板監裁字第裁41-AEB899745號裁決處分，聲明異議，本院裁定如
下：
    主  文
異議駁回。
    理  由
一、原處分意旨略以：受處分人丙○○於民國95年10月2日14 時
    30分許，騎乘車牌號碼CMA-739 號重型機車，行經臺北市○
    ○○路與南京西路口時，因有駕車行經有燈光號誌管制之交
    岔路口闖紅燈之違規事實，經臺北市政府警察局大同分局警
    員以北市警交大字第AEB899745 號舉發違反道路交通管理事
    件通知單（下稱舉發通知單）攔停舉發，惟受處分人不服，
    拒絕簽收本件舉發通知單。嗣經原處分機關於96年2月2日以
    板監裁字第裁41-AEB899745號裁決書，爰依道路交通管理處
    罰條例第53條第1項、第63條第1項第3款（原裁決書漏載第3
    款）之規定，裁處罰鍰新臺幣4,500元並記違規點數3點等語
    。
二、聲明異議意旨略以：異議人丙○○行經重慶北路往南方向（
    南京西路與天水路口），由於共經10線道路寬，且異議人已
    過重慶北路路口的紅綠燈，警察是站在天水路路口南側，卻
    判定異議人闖紅燈，顯有誤判，為此聲明異議云云。
三、按汽車駕駛人，行經有燈光號誌管制之交岔路口闖紅燈者，
    處1,800元以上5,400元以下罰鍰，道路交通管理處罰條例第
    53條定有明文。又汽車駕駛人有同條例第53條之情形者，記
    違規點數3點，同條例第63條第1項第3款亦有明文。
四、經查：本件異議人即受處分人丙○○固不否認於95年10月 2
    日14時30分許，騎乘車牌號碼CMA-739 號重型機車，行經臺
    北市○○○路與南京西路口之事實，惟辯稱：異議人行經重
    慶北路往南方向（南京西路及天水路口），由於共經10線道
    路寬，且異議人已過重慶北路路口的紅綠燈，當時燈號並非
    紅燈，警察是站在天水路路口南側，卻判定異議人闖紅燈，
    顯有誤判云云。然查：
    (一)異議人騎乘車牌號碼CMA-739 號重型機車，於上開時、地
      因有行經有燈光號誌管制之交岔路口闖紅燈之違規等情，
      業據證人即當時舉發本違規事件之臺北市政府警察局大同
      分局警員黃耀億於本院訊問中到庭具結證稱：我是大同分
      局建成派出所的警員，我於95年10月2 日14時30分在重慶
      北路與南京西路口舉發本件異議人的違規並開立舉發通知
      單，當時我執行95年10月2 日下午1 時至3 時的巡邏勤務
      ，在14時29分告發甲○○小姐未依兩段式左轉，就在請呂
      小姐出示證件的同時，異議人剛好騎乘車牌號碼CMA-739
      號重型機車過來被我攔停，因為異議人有闖紅燈，當時南
      京西路東往西方向是綠燈，所以東西南北其他各個路口皆
      是紅燈，但異議人辯稱伊是由重慶北路北往南方向綠燈時
      過來的；我有到該路口看過整個交通時向的順序，當時該
      路口的時向順序為：(1)南京西路（東往西）綠燈，(2)南京
      西路（西往東）綠燈，(3)所有路口全部紅燈，只有行人可
      以穿越，(4)重慶北路（北往南，南往北）綠燈，(5)重慶北
      路（北往南）綠燈，可左轉。甲○○是由第(5)時向結束後
      ，從南京西路東往西方向未依兩段式左轉到重慶北路北往
      南，被我告發，就在此時異議人也隨後騎乘機車到場，故
      若異議人是在第(5)時向綠燈時穿越路口，一定會比甲○○
      先到才對，所以異議人一定是闖紅燈。因為當初整個車流
      量太大，所以我沒有刻意去注意異議人的車子，我當時站
      在重慶北路靠近天水路的北往南方向的路邊，異議人的車
      子是在重慶北路被我攔下的；從時向(5)到時向(1)中間沒有
      全紅時段，時向(5)的黃燈大約5 秒鐘；重慶北路北往南要
      經過南京西路路口長度大約40公尺，一般車輛要穿越這個
      路口，以時速60公里計算，約4 秒即可通過，如果有東西
      向車流阻斷的話，則車子根本過不來等語明確（詳本院96
      年4 月2 日訊問筆錄）。
    (二)再者，依證人黃耀億庭呈之臺北市政府警察局舉發違法道
      路交通管理事件通知單「第37995 本」以觀，其中編號為
      AEB899744 號舉發通知單，違規時間95年10月2 日14時29
      分，舉發事實係未依兩段式左轉（駕駛人甲○○）；編號
      AEB899745 號舉發通知單，違規時間95年10月2 日14時30
      分，駕駛人丙○○；又該本舉發通知單為連號且裝訂成冊
      等情，業據本院當庭勘驗明確（影本詳本院卷第17至19頁
      ），足見證人黃耀億前揭所言非虛。
    (三)又本院依職權函詢臺北市政府警察局大同分局前開路口之
      號誌時向及路口距離，據該局函覆以：經查重慶北路與南
      京西路口之交通號誌燈時相順序如下：(1)全紅時段：東、
      西、南、北四個方向，號誌燈為紅燈時，四個行人穿越道
      時相綠燈，秒數共約40秒；(2)重慶北路：南往北、北往南
      ，號誌燈時相為綠燈時，秒數共約75秒；(3)重慶北路：北
      往南，左轉指示綠燈時相、直行綠燈、右轉指示綠燈時相
      ，（含黃燈秒數約5 秒）秒數共約20秒；(4)南京西路：東
      往西號誌燈時相為綠燈時，秒數共約20秒；(5)南京西路：
      西往東號誌燈時相為綠燈時，秒數共約48秒；又南京西路
      於該路口東往西方向6 線道約30公尺，西往東方向6 線道
      約20公尺，但南京東路寬實際僅約30公尺，因該路東往西
      方向及西往東方向中間隔了一個圓環等情明確，此有該分
      局96年4 月26日北市警同分交字第09631031300 號函及附
      件在卷可稽；亦核與證人黃耀億前揭證言大致相符。
    (四)綜上調查，可知本件前開重慶北路與南京西路路口之號誌
      ，重慶北路北往南綠燈可通行之時向前，為全紅時段40秒
      ；而該時向後則緊接為南京西路西往東方向綠燈20秒，中
      間並無全紅時段；而南京西路於該路口亦僅寬約30公尺，
      是若異議人確於重慶北路北往南方向之綠燈時已進入該寬
      約30公尺之路口，衡情自應較由南京西路西往東違規左轉
      重慶北路之甲○○先行通過路口為是；而本件證人黃耀億
      既係在攔停甲○○，命甲○○出示證件開立舉發單之際，
      始騎乘上開機車穿越上開路口完畢，依上揭客觀條件判斷
      ，自屬闖紅燈無疑。異議人再辯稱其本人進入上開路口時
      ，重慶北路北往南方向仍屬綠燈云云，顯係事後卸責之詞
      ，委無足採。
    (五)且證人黃耀億與異議人間，不僅未有任何怨隙，且係毫不
      相識之人，衡情證人黃耀億應無甘受偽證罪處罰之危險，
      而設詞攀誣，或虛構違規事實以陷害異議人之理。況警員
      執行公務時，本身即受有行政懲處責任之監督，且其到庭
      具結作證，更係以刑事責任擔保其證言之真實性，故證人
      乙○○○○之上開證述內容，以及其所紀錄舉發之本件違
      規事實，應堪採信。
    (六)此外，復有臺北市政府警察局95年10月2 日北市警交大字
      第AEB899745 號舉發通知單、交通部公路總局臺北區監理
      所板橋監理站96年2 月2 日板監裁字第裁41-AEB89 9745
      號裁決書各1 紙、臺北市政府警察局大同分局96年4 月26
      日北市警同分交字第09631031300 號函1 紙及所附現場測
      繪圖、違規事件答辯報告表各1 份在卷可稽，是異議人於
      前揭時、地，確有騎乘車牌號碼CMA-739 號重型機車行經
      有燈光號誌管制之交岔路口闖紅燈之違規事實，應堪認定
      。
五、綜上所述，本件異議人即受處分人丙○○違規事證明確，原
    處分機關爰依道路交通管理處罰條例道路交通管理處罰條例
    第53條第1項、第63條第1項第3款（原裁決書漏載第3款，應
    予補充）之規定，並參酌違反道路交通管理事件統一裁罰基
    準表之規定，裁處罰鍰4,500元並記違規點數3點，核無違誤
    ，從而，異議人之異議為無理由，應予駁回。
六、據上論斷，應依道路交通案件處理辦法第19條，裁定如主文
    。
中　　華　　民　　國　　96　　年　　8 　　月　　7 　　日
                   交通法庭   法  官  許映鈞
以上正本證明與原本無異。
如不服本裁定應於送達後5日內向本院提出抗告狀。
                              書記官  范煥堂
中　　華　　民　　國　　96　　年　　8 　　月　　7　　日
